# 请问谁有瑞华的所有准则实务指南，谢谢。

提问人：jido 时间：2018-06-04 21:31:52
请问谁有瑞华的所有准则实务指南，谢谢。

回答人：chenyiwei
目前已正式发布的就是长期股权投资、合营安排、合并报表三个，在本版面上均可以搜索到。即将发布的还有新收入准则的实务操作指南，将纳入《计学撮要 2018 》中。